【裁判字號】    95,訴,768
【裁判日期】    950629
【裁判案由】    違反毒品危害防制條例
【裁判全文】
臺灣臺南地方法院刑事判決               95年度訴字第768號
公  訴  人  臺灣臺南地方法院檢察署檢察官
被      告  甲○○
上列被告因違反毒品危害防制條例案件，經檢察官提起公訴（95
年度毒偵字第991、1212號），被告就被訴事實為有罪之陳述，
本院裁定進行簡式審判程序，判決如下：
    主  文
甲○○連續施用第一級毒品，累犯，處有期徒刑壹年肆月。扣案
之第一級毒品海洛因壹包（淨重零點零玖公克、空包裝重零點參
參公克），沒收銷燬之。
    事  實
一、甲○○前因施用毒品案件，經本院以八十八年度毒聲字第二
    二四七號裁定送觀察、勒戒後，認有繼續施用毒品之傾向，
    並經本院以八十八年度毒聲字第二五二一號裁定令入戒治處
    所施以強制戒治，經交付強制戒治後，認無繼續戒治之必要
    ，由臺灣臺南地方法院檢察署檢察官以八十九年度戒毒偵字
    第五六七號為不起訴處分確定。又因施用毒品案件，經本院
    以九十一年度毒聲字第二二一八號裁定令入戒治處所施以強
    制戒治，於民國九十二年十二月三十一日出所，且由臺灣臺
    南地方法院檢察署檢察官提起公訴，經本院以九十二年度訴
    字第一七號判處有期徒刑一年確定，並因竊盜案件，經本院
    以九十二年度簡上字第三一號判處有期徒刑三月確定，且經
    本院以九十二年度聲字第一○六三號裁定應執行有期徒刑一
    年二月確定，於九十四年一月三十一日執行完畢。詎甲○○
    仍未戒除毒癮，復基於施用第一級毒品海洛因之概括犯意，
    自九十五年一月底之某日起至同年五月八日下午止，在臺南
    市○○區○○路一八五巷八號其住處等處，將海洛因滲水以
    針筒注射或摻入香煙內點燃吸食之方式，連續施用第一級毒
    品海洛因多次。嗣因甲○○為列管毒品人口，於九十五年二
    月一日，經警通知採尿送驗呈嗎啡陽性反應，而查知上情。
    又於九十五年五月八日二十一時三十五分許，在臺南市○○
    ○路與府前一街口，因行跡可疑為警盤查查獲，並扣得第一
    級毒品海洛因一包（淨重○‧○九公克、空包裝重○‧三三
    公克）。
二、案經臺南市警察局第二分局及第六分局報請臺灣臺南地方法
    院檢察署檢察官偵查起訴。
    理  由
一、本件被告甲○○所犯係死刑、無期徒刑、最輕本刑為三年以
    上有期徒刑以外之罪，其於準備程序中就被訴事實為有罪之
    陳述，經法官告知簡式審判程序之旨，並聽取公訴人及被告
    之意見後，認為適宜由受命法官獨任進行簡式審判程序，依
    刑事訴訟法第二百七十三條之一第一項規定，裁定由受命法
    官獨任進行簡式審判程序，合先敘明。
二、前揭事實，迭據被告甲○○於警詢、偵查及本院審理時供承
    不諱，並被告經警查獲之時所採集之尿液，經分別送請長榮
    大學檢驗之結果，確均呈嗎啡之陽性反應，有臺南市警察局
    第二分局列管毒品人口尿液檢體採集送驗紀錄表、臺南市警
    察局第六分局送驗尿液及年籍對照表、長榮大學九十五年二
    月十六日、九十五年五月二十五日確認報告二紙附卷可稽。
    且扣案之白色粉末一包（淨重○‧○九公克、空包裝重○‧
    三三公克），經送法務部調查局鑑定結果，確為第一級毒品
    海洛因，有該局九十五年六月九日調科壹字第二○○○○六
    三一七號鑑定通知書一紙在卷可按。是被告之自白核與事實
    相符，堪信為真實。又被告前因施用毒品案件，經本院以八
    十八年度毒聲字第二二四七號裁定送觀察、勒戒後，認有繼
    續施用毒品之傾向，並經本院以八十八年度毒聲字第二五二
    一號裁定令入戒治處所施以強制戒治，經交付強制戒治後，
    認無繼續戒治之必要，由臺灣臺南地方法院檢察署檢察官以
    八十九年度戒毒偵字第五六七號為不起訴處分確定；且因施
    用毒品案件，經本院以九十一年度毒聲字第二二一八號裁定
    令入戒治處所施以強制戒治，於九十二年十二月三十一日出
    所，有台灣高等法院被告前案紀錄表可按。是被告於強制戒
    治執行完畢釋放後，五年內再犯毒品危害防制條例第十條之
    罪，堪予認定。從而，本件事證明確，被告犯行應堪認定。
三、按海洛因係第一級毒品，毒品危害防制條例第二條第二項規
    定甚明。核被告甲○○所為，係犯該條例第十條第一項之施
    用第一級毒品罪。其多次持有海洛因後，進而施用，其持有
    行為應被其施用之行為所吸收，不另論罪。被告先後多次施
    用毒品犯行，時間緊接，觸犯構成要件相同之罪名，顯係基
    於概括犯意反覆為之，應依連續犯之規定論以一罪，並加重
    其刑。公訴意旨雖未論及被告自九十五年一月底之某日起至
    同年月三十一日止及九十五年五月六日起至同年月八日下午
    止，施用第一級毒品海洛因之犯行，惟此部分與前揭論罪科
    刑部分有連續犯關係，屬裁判上一罪，自為起訴效力所及，
    本院當得加以審酌，附此敘明。又被告前因竊盜及違反毒品
    危害防制條例案件，經法院判處應執行有期徒刑一年二月確
    定，於九十四年一月三十一日執行完畢，有台灣高等法院被
    告前案紀錄表可按，其於有期徒刑執行完畢後五年以內再犯
    有期徒刑以上之罪，為累犯，依法遞加重其刑。爰審酌被告
    前因施用毒品案件，經二次強制戒治，並因違反毒品危害防
    制條例案件，經法院判處有期徒刑一年後，仍不知悔改、警
    惕，猶繼續施用毒品，顯見意志不堅，惟考量其施用毒品僅
    戕害己身，未危及他人，所犯情節，及犯後態度等一切情狀
    ，量處如主文所示之刑，以資懲儆。另扣案之第一級毒品海
    洛因一包（淨重○‧○九公克、空包裝重○‧三三公克），
    應依毒品危害防制條例第十八條第一項前段之規定，宣告沒
    收併銷燬之（包裝袋因與毒品不能析離併予宣告沒收銷燬）
    。
據上論斷，應依刑事訴訟法第二百七十三條之一第一項、第二百
九十九條第一項前段，毒品危害防制條例第十條第一項、第十八
條第一項前段，刑法第十一條前段、第五十六條、第四十七條，
判決如主文。
本案經檢察官乙○○到庭執行職務。
中    華    民    國     95    年    6    月    29    日
                  刑事第一庭  法  官  洪榮家
以上正本證明與原本無異
如不服本判決，應於判決送達後十日內，向本院提出上訴狀
                              書記官  許悉愛
中    華    民    國     95    年    6    月    29    日
附錄本案論罪科刑法條全文：
毒品危害防制條例第十條第一項：
施用第一級毒品者，處六月以上五年以下有期徒刑。


司法院資訊處製作；財團法人民間司法改革基金會備份。
